【裁判字號】    88,訴,809
【裁判日期】    900629
【裁判案由】    違反商標法等
【裁判全文】
臺灣桃園地方法院刑事判決                          八十八年度訴字第八九號
    公  訴  人  臺灣桃園地方法院檢察署檢察官
    被      告  甲○○
    選任辯護人  張致祥
右列被告因違反商標法等案件，經檢察官提起公訴（八十七年度偵字第一七七九一號
），本院判決如左：
    主    文
甲○○無罪。
    理    由
一、公訴意旨略以：被告甲○○係位於臺北市○○○路○段卅九巷二弄二號二樓「瑞
    雪企業有限公司」（下稱瑞雪公司）負責人，明知INTEL、PENTIUM字樣已據美商
    英代爾公司（Intel Corporation，下稱英特爾公司︶向經濟部中央標準局申請
    註冊，取得使用於微電腦、中央微處理機商品之商標專用權，未經英特爾公司授
    權，不得任意使用。竟意圖販賣，於民國（下同）八十七年四月初某日，委由年
    籍不詳邱姓及王姓男子，以砂輪機將中央微處理機正面印有intel、pentium、
    pentiumII之商標，及以雷射雕刻機在中央微處理機正反兩面印有A00000000等表
    示執行速率之一定用意之記載均加以磨除，再以噴砂機、移印機及雷射雕刻機等
    機具將相同於英特爾公司前揭已註冊之intel、pentium、pentiumII之三商標在
    中央微處理機相關位置重新噴印或予以雷射刻印，並將A00000000 SY046改刻為
    A00000000 SY016（此行為通稱為REMARK），使消費者誤認該中央微處理機具有
    每秒可執行一百六十六萬百萬赫或以上之能力，並圖謀取兩者間鉅額之差價，用
    以混淆消費者對於英特爾公司所製造中央微處理機品質之信賴並足以生損害於英
    特爾公司，嗣於八十七年四月十七日上午十時，在臺北市○○○路○段卅九巷二
    弄二號二樓瑞雪公司，為警查獲，並扣得仿冒英特爾公司商標之中央微處理機
    pentium級CPU十一顆pentiumII級CPU十三顆，因認被告涉有刑法第二百十條、第
    二百二十條偽造準私文書、商標法第六十二條第一款、第六十三條之罪嫌云云。
二、按犯罪事實應依證據認定之，無證據不得推定其犯罪事實；又不能證明被告犯罪
    者應諭知無罪之判決，刑事訴訟法第一百五十四條、第三百零一條第一項分別定
    有明文。又按事實之認定，應憑證據，如未發現相當證據，或證據不足以證明，
    自不能以推測或擬制之方法，以為裁判基礎；倘積極證據不足為不利於被告事實
    之認定，即應為有利於被告之認定，更不必有何有利之證據（最高法院四十年臺
    上字第八六號、三十年臺上字第八一六號判例意旨參照）。本件公訴人認被告涉
    有商標法第六十二條、刑法第二百十條、第二百二十條之罪嫌，無非以扣案之中
    央為處理機經告訴人英代爾公司臺灣分公司行政部經理紀春秀見鑑定結果認為係
    仿冒之微處理機之鑑定意見、經濟部中央標準局之商標註冊證、瑞雪公司執照、
    營利事業登記證、客戶基本資料、庫存表、進出貨單、雜記簿及現場照片十八張
    在卷可稽，且有仿冒英特爾公司商標之中央為處理機二十四顆扣案，資為論據。
    訊據被告甲○○堅決否認涉有公訴意旨所指之前開犯行，辯稱：伊向邱姓及王姓
    男子購入中央微處理器後，再轉售出去，因所購之中央微處理器係屬中古貨，故
    逐一放在主機板上測試，伊並不知道該中央微處理器已經被重新噴印過，更無仿
    冒英代爾公司之商標及更改執行速率等語。
三、按商標法第六十二條第一款係以行為人意圖欺騙他人，於同一商品或類似商品使
    用相同或近似於他人註冊商標之圖樣者為要件，即行為人必須有再製造同一或同
    類商品，使用相同或近似於他人之註冊商標圖樣，若在商標專用權人之同一個商
    品再使用同一註冊商標，則與法定構成要件不合；又按商標法第六十三條規定，
    係以行為人主觀上明知輸出入者，為仿冒商標之商品為要件，而行為人是否明知
    ，除行為人自承外，如行為人否認，應以客觀之事實以證明其行為之時，主觀是
    否有該犯意；又刑法所稱之偽造文書罪，必須行為人主觀上明知無權製作，且所
    製作文書之內容與事實不符始足當之，行為人主觀上是否有偽造文書之故意，除
    行為人自承外，如行為人否認，應以客觀之事實以證明其行為之時，主觀是否有
    該犯意。經查：
  (1)本件公訴人所指扣案之中央微處理器確實為美商英代爾公司所生產之真品，僅係
    在該中央微處理機之正面及相關位置之「Intel Pentium」遭磨平又重新再以雷
    射彫刻上前開之「Intel Pentium」，而正面及插腳處之A00000000 SY046（其中
    A00000000後三碼之100即表示該中央微處理機之震盪頻率，以示該中央微處理機
    每秒可執行一百萬百萬赫）表示執行速率之A00000000 SY046被磨平後再以雷射
    彫刻為A00000000 SY016，即將由英代爾公司所生產之每秒鐘可執行一百萬百萬
    赫真品中央微處理機執行速率每秒鐘可執行一百六十六萬百萬赫（上述之行為即
    通稱之remark），已經告訴代理人吳素華律師、英代爾公司臺灣分公司行政部經
    理季春秀分別於警偵訊及本院審理中自承，可知本件公訴人係指被告在告訴人英
    代爾公司所生產之微處理機上予以偽造商標及文字、數字，與商標法第六十二條
    第一款指自己或他人製造同一商品或同類商品，使用相同或近似於他人註冊商標
    之圖樣有別，自不得以商標法第六十二條第一項之罪責相繩。
  (2)被告於八十七年四月十七日警訊時供稱，是他們（按即邱姓及王姓男子）主動向
    伊表示要不要購買倒店貨，伊認為較便宜所以向他們買，王先生之呼叫器為00
    00000000號，邱先生之呼叫器為0000000000號，平時與他們
    聯絡均用呼叫器聯絡等語（見八十七年度偵字第六三七二號卷第四頁）。嗣於八
    十八年五月二十七日偵查中供稱，八十七年四月十六日不知王姓還是邱姓男子打
    電話到公司來，說問伊要不要買一批ＣＰＵ，比較便宜，他就拿來公司了，伊說
    要測試一下才能決定要不要買，所以他將貨留下來讓伊測試等語（見八十七年度
    偵字第一七七九一號卷第七十八頁背面）。而被告在警訊中即將所稱出售中央微
    處理機之王姓男子及邱姓男子之呼叫器號碼，王先生之呼叫器為0000000
    000號，邱先生之呼叫器為0000000000號，主動提供警方調查，故
    被告所稱該批查獲之中央微處理器係由王姓或邱姓男子所出售一節，應非憑空杜
    撰而尚堪採信，雖本件經查獲後被告始終無法提出王王姓男子及邱姓男子之年籍
    姓名供調查，然究不得以被告無法提出王姓男子及邱姓男子究為何人，遽行推論
    被告與王姓男子及邱姓男子有共同為偽造商標之行為。
  (3)又美商英代爾公司之中央為處理器在全球各地均有遭remark之情形，此為眾知之
    事實，而在我國境內也陸續取締數家涉嫌偽造之工廠，目前分別繫屬於各法院等
    情，亦有告訴人所提出之起訴書、判決書附卷可參，雖本件扣案之微處理器經告
    訴人鑑定結果係經過重新噴印或雷射刻印（即所謂remark），然在未查獲告訴人
    所稱之噴砂機、移印機、雷射彫刻機、模具等偽造商標所需之器械前，究不得遽
    認被告有為偽造之行為，且被告已經自行測試本批出口之微處理器之執行速率確
    可達166，縱令被告未察所輸出之微處理器有經偽造，惟該等失察行為究屬過失
    而非故意為之。
  (4)末查被告係瑞雪資訊企業有限公司之董事長，該公司所營事業為一般進出口貿易
    業務、電子零件及其產品之買賣業務、電腦資訊產品及其週邊設備之買賣業務、
    電腦程式設計及網路規劃設計之業務及代理前項國內外廠商產品之投標報價業務
    ，此有瑞雪公司執照、營利事業登記證在卷可按，故被告僅係一電子資訊產品、
    零件進出口貿易商，本身並未從事電子零件之生產製造，且本件被告向邱姓及王
    姓男子購入中央微處理機，而被告係貿易商，從間轉售間賺取差價本屬當然，尤
    不得以轉售之合理差價遽論被告有謀取鉅額差價之犯行。
  (5)綜上所述，本件被告雖在其公司為警查獲遭偽造商標之告訴人公司所生產之微處
    理器，然尚無其他積極證據證明被告有共同偽造商標或明知為偽造商標之商品而
    仍故意販賣之犯行，自應為被告無罪之諭知。
據上論斷，應依刑事訴訟法第三百零一條第一項，判決如主文。
本案經檢察官鄭重文到庭執行職務。
中      華      民      國    九十      年      六      月    二十九    日
                                  臺灣桃園地方法院刑事第六庭
                                      法  官   黃永定
右正本證明與原本無異。
如不服本判決，應於判決送達後十日內向本院提出上訴狀( 應附繕本 )，上訴於
臺灣高等法院。
                                      書記官   陳月桂
中      華      民      國    九十      年      六      月    二十九    日


司法院資訊處製作；財團法人民間司法改革基金會備份。
